【裁判字號】    99,易,979
【裁判日期】    991230
【裁判案由】    竊盜
【裁判全文】
臺灣屏東地方法院刑事判決               99年度易字第979號
公  訴  人  臺灣屏東地方法院檢察署檢察官
被      告  周國華
            吳昆霖
上列被告等因竊盜案件，經檢察官提起公訴（民國99年度偵字第
9481號），本院判決如下：
    主  文
周國華共同踰越安全設備竊盜，累犯，處有期徒刑捌月。
吳昆霖共同踰越安全設備竊盜，處有期徒刑陸月，如易科罰金以
新台幣壹仟元折算壹日。
    事  實
一、周國華於民國94年犯毒品罪，經判處有期徒刑6 月確定，94
    年5 月4 日易科罰金執行完畢，復又因毒品案件，經分別判
    處有期徒刑1 年4 月、10月、1 年5 月、1 年確定，定應執
    行刑為有期徒刑4 年2 月，嗣經減刑後定應執行刑為有期徒
    刑2 年1 月，於97年3 月27日假釋出監，同年5 月9 日假釋
    期滿未被撤銷假釋視為執行完畢。詎周國華仍不知悔改，與
    吳昆霖共同意圖為自己不法之所有，於99年1 月24日凌晨3
    時55分許，由吳昆霖駕駛車牌號碼2961-FB 自小貨車搭載周
    國華至屏東縣林邊鄉○○村○○路71-1號普龍殿寺廟前，由
    周國華自窗戶爬入廟前無人居住之鐵皮屋搭蓋之服務處（侵
    入建築物部分未據告訴），竊取置放其內之液晶電視、桌上
    型電腦各1 台，得手後與吳昆霖合力搬上該車離去，並暫置
    周國華屏東縣佳冬鄉住處，旋由周國華交由綽號「林仔」前
    來載離，並以之換取價值新台幣2 、3 千元之海洛因。
二、案經屏東縣政府警察局東港分局報請臺灣屏東地方法院檢察
    署檢察官偵查起訴。
    理  由
一、上揭事實，業據被告周國華於警訊時及偵審中供認不諱，被
    告吳昆霖則僅就駕車搭載周國華往返上開處所部分坦認，而
    否認有與周國華共同竊盜，並辯稱：伊不知周國華要做什麼
    ，僅係應周國華要求用車載周某至普龍殿寺廟前而已，伊未
    下車，周國華下車後，再上車時告知伊「好了」、「走」等
    語，伊即載周國華回家，伊不知周國華有搬東西上車，且伊
    係施用安非他命而非海洛因等語置辯。
二、經查被告吳昆霖與周國華共同竊盜之事實，業據共犯周國華
    於本院審判中供認在案，並以證人身份具結供證：吳昆霖當
    時開車載伊共至上址，吳昆霖確實有幫忙一起搬東西到車上
    等語明確；查被告吳昆霖雖諉稱不知周國華所為何事，只待
    周國華上車告知「好了」、「走」，即開車離去云云，惟核
    被告吳昆霖如事前與周國華無共同竊盜之犯意，何以被告2
    人深夜駕車至無人潮之寺廟處，既無進香朝拜之舉，被告周
    國華復自窗戶爬入廟前服務處搬取電腦、電視出來，吳昆霖
    卻不問事由並幫忙將物品搬上車才駛離現場，甚或是在周國
    華下車後再上車告知「好了」，「走」，即知將車駛離？若
    謂不知周國華有搬東西，或2 人無竊盜之共識，顯與常情有
    違，被告吳昆霖所辯不知情，應係避就之詞，難予採信；前
    揭液晶電視、桌上型電腦各1 台均為屏東縣林邊鄉○○村○
    ○路71-1號普龍殿寺廟所有，且於上揭地點失竊之事實，亦
    據證人陳志勇於本院陳明在卷，並有現場照片5 紙、監視器
    翻拍照片2 張可資為證，被告周國華供認及證述各節應可採
    信，其2 人罪証明確，犯行均堪以認定。
二、核被告2 人所為，均係犯刑法第321 條第1 項第2 款踰越安
    全設備之加重竊盜罪。起訴書雖認被告2 人有犯同法條項第
    1 款之夜間侵入住宅或有人居住之建築物竊盜罪嫌，惟查失
    竊地點為寺廟前之服務處，而陳志勇係居住廟內並非該服務
    處，業據陳志勇供明，該服務處既非住宅又非供人居住之建
    築物，檢察官認被告等有犯刑法第321 條第1 項第1 款之罪
    嫌，即有誤會，惟檢察官所起訴之事實與前開有罪之部分為
    同一行為，且係同一法條之罪，僅係加重條件不同，核無另
    為無罪諭知或變更起訴法條之必要，僅附此敘明。按竊取時
    雖僅由被告周國華1 人進入，惟被告2 人事前有共同犯意，
    並同車前往，事後共同載運贓物離去，應為共同正犯。至於
    被告吳昆霖事後有無分得贓物換得之海洛因或其僅係施用安
    非他命等情事，均無礙其犯罪之成立。被告周國華有如事實
    欄之前科，其於5 年內再犯本案有期徒刑之罪，為累犯。爰
    審酌被告2 人犯罪情節，犯罪後態度，贓物未能追回等情事
    ，各量處如主文所示之刑及易科罰金之折算標準，以示儆懲
    。
據上論斷，應依刑事訴訟法第299 條第1 項前段，刑法第321 條
第1 項第2 款、第47條第1 項、第41條第1項，判決如主文。
本案經檢察官邵勇維到庭執行職務。
中    華    民    國    99    年    12    月    30    日
                  刑事第六庭    法  官  惠光霞
以上正本證明與原本無異。
如不服本判決應於收受判決後10日內向本院提出上訴書狀，並
應敘述具體理由；其未敘述上訴理由者，應於上訴期間屆滿後
20日內向本院補提理由書（均須按他造當事人之人數附繕本）
「切勿逕送上級法院」。
中    華    民    國    99    年    12    月    30    日
                                書記官  黃秀梅
附錄本判決論罪之法條：
中華民國刑法第321條
（加重竊盜罪）
犯竊盜罪而有左列情形之一者，處 6 月以上、 5 年以下有期徒
刑：
一、於夜間侵入住宅或有人居住之建築物、船艦或隱匿其內而犯
    之者。
二、毀越門扇、牆垣或其他安全設備而犯之者。
三、攜帶兇器而犯之者。
四、結夥三人以上而犯之者。
五、乘火災、水災或其他災害之際而犯之者。
六、在車站或埠頭而犯之者。
前項之未遂犯罰之。

司法院資訊處製作；財團法人民間司法改革基金會備份。
